最　高　行　政　法　院　裁　定
                                      100年度裁字第908號
上  訴  人　陳佳森
被 上訴 人　桃園縣平鎮市公所
代　表　人　陳萬得
上列當事人間拆遷補償事件，上訴人對於中華民國100年1月20日
臺北高等行政法院99年度訴字第2018號判決，提起上訴，本院裁
定如下：
　　主  文
上訴駁回。
上訴審訴訟費用由上訴人負擔。
　　理  由
一、按對於高等行政法院判決之上訴，非以其違背法令為理由，
    不得為之，行政訴訟法第242條定有明文。依同法第243條第
    1項規定，判決不適用法規或適用不當者，為違背法令；而
    判決有同條第2項所列各款情形之一者，為當然違背法令。
    是當事人以高等行政法院判決有不適用法規或適用法規不當
    為上訴最高行政法院之理由時，其上訴狀或理由書應有具體
    之指摘，並揭示該法規之條項或其內容。如以行政訴訟法第
    243條第2項所列各款情形為理由時，其上訴狀或理由書，應
    揭示合於該條項各款之事實，如未依此項方法表明者，即難
    認為已對高等行政法院判決之違背法令有具體之指摘，其上
    訴自難認為合法。
二、本件上訴人所有坐落於桃園縣平鎮市○○路○○段167號建
    築改良物，因被上訴人為辦理「98年度桃園中壢生活圈計畫
    核定－平鎮市○○路口拓寬工程」，以民國99年1月28日平
    市工字第0990003207號函知含上訴人在內之各拆遷戶，如於
    同年3月15日前將拓寬工程範圍內之地上物自行拆除，並經
    桃園縣政府派員共同勘查確認並檢附相關資料後，得申領自
    動拆除獎助金。上訴人僱工拆除建物之門窗，於99年3月15
    日向被上訴人申辦領取建築物自動拆除獎助金及自動拆遷獎
    勵金，經被上訴人現場勘查後，以99年3月24日平市工字第0
    990009416號函知上訴人，謂建築改良物尚未全部拆除完畢
    ，並請於99年3月31日前自行拆除後，再行申辦等情；嗣上
    訴人仍未全部拆除，被上訴人乃以99年4月6日以平市工字第
    0990012627號函知上訴人未於自動拆除期限內全部拆遷，不
    符核發自動拆除獎助金及自動拆遷獎勵金規定，並通知逕依
    相關規定辦理拆除；於同年5月15日執行拆除完畢。嗣上訴
    人於99年5月25日再申請核發自動拆除獎助金及自動拆遷獎
    勵金，被上訴人仍以上訴人未於期限內自動全部拆除建築改
    良物，於法未符為由，以99年6月10日以平市工字第0990019
    703號函否准所請。上訴人不服，遂循序提起本件行政訴訟
    。
三、本件上訴雖以原審判決違背法令為由，惟核其上訴理由狀所
    載內容，係以依桃園縣興辦公共設施拆遷建築改良物補償自
    治條例第11條第1項第3款規定意旨，其目的即在於不再居住
    ，故上訴人只要於規定期限內拆除後，不再居住即已達到自
    行拆除之目的，系爭建物之混凝土屋頂、樓地板因與樑柱鋼
    筋搭接，若輕易拆除、破壞建築結構，將危及隔鄰與有害公
    共安全，故上開規定僅適用於屋頂、樓地板易與樑柱分離之
    拆遷戶，況拆遷補償屬於縣市政府自治事項，本件當以上開
    規定為據，新北市政府所定拆遷補償物救濟規定並無適用，
    上訴人請求核發獎助金及獎勵金，自屬有據等語，為其理由
    。
四、經核上訴理由狀所載內容，無非重述上訴人在原審業經主張
    而為原判決不採之陳詞，就原審取捨證據、認定事實之職權
    行使，指摘其為不當，並就原審已論斷者，泛言未論斷，而
    非具體說明其有何不適用法規或適用法規不當之情形，並揭
    示該法規之條項或其內容，及合於行政訴訟法第243條第2項
    所列各款之事實，難認對該判決之如何違背法令已有具體之
    指摘。依首揭說明，其上訴為不合法，應予駁回。
五、據上論結，本件上訴為不合法。依行政訴訟法第249條第1項
    前段、第104條、民事訴訟法第95條、第78條，裁定如主文
    。
中　　華　　民　　國　　100　 年　　4　　 月　　14　　日
                    最高行政法院第四庭
                        審判長法官　吳　明　鴻
                              法官　林　茂　權
                              法官　侯　東　昇
                              法官　黃　秋　鴻
                              法官　陳　國　成

以  上  正  本  證  明  與  原  本  無  異
中　　華　　民　　國　　100　 年　　4　　 月　　14　　日
　　　　　　　　　　　　　　　書記官　吳　玫　瑩